# SERGIO MERCADO GALARZA

# Ingeniero de Sistemas - Desarrollador Web Full-stack

Linkedin | Portfolio | draquio@gmail.com | +591 76316027 | Bolivia, Tarija

#### PERFIL PROFESIONAL

Ingeniero de Sistemas con inglés nivel B2 titulado, me especializo en desarrollo web full stack basándome en principios del desarrollo clean code, S.O.L.I.D. y programación orientada a objetos (POO). Tengo 1 año y medio enfocándome en el mundo del desarrollo web.

# FORMACIÓN ACADÉMICA

Ingeniería de Sistemas - Universidad Privada Domingo Savio.

2016 - 2021

Inglés B2 - Centro Boliviano Americano (CBA).

2017 - 2019

Cursos de Desarrollo - Udemy

2021 - 2023

Diplomado en Pedagogía Universitaria - Universidad Autónoma Juan Misael Saracho 2023

#### **COMPETENCIAS**

- **Frontend**: HTML5, CSS3, Javascript, React, Typescript, Redux, Bootstrap, Sass y Tailwind.
- Backend: Python, Php y NodeJs.
- Base de Datos: MySQL, SQL server, y MongoDB.
- Otras Herramientas: SEO, Git, Photoshop
- **CMS**: Wordpress v vBulletin
- **En progreso**: Angular y Laravel.

#### **EXPERIENCIA LABORAL**

SEO (Youtube y Blogs). 2018 - Present.

Optimization of videos and blogs to maximize organic visits from search engines.

Pasantía en el área de desarrollo de UPDS. Abril - Junio, 2020

Desarrollo web y optimización de páginas web con PHP

# Freelance Web Developer. 2019 - Present.

Desarrollo de pequeños sitios web, optimización, refactorización, maquetación de nuevos diseños, etc.

### Departamento de TI (Centro Cibernético Americano). Abril - Junio, 2023.

Optimización y mantenimiento de páginas web desarrolladas y en wordpress del Centro Cibernético Americano.

## Departamento de TI (PROMETA). Septiembre 2023 - Actualidad.

Optimización y mantenimiento de páginas web desarrolladas y en wordpress de PROMETA.

#### **PROYECTOS**

- TheMovie.- Web de películas en línea. (React y Sass).
- <u>DescargaVideos</u>.- Descarga videos de Youtube y Tiktok mediante la URL (React, TypeScript y Sass).
- Generador de QR.- Generador de QRs para URLs, textos, Wifi, llamadas, etc. (React, Redux y Sass).
- <u>Traductor</u>.- Traductor web de varios idiomas. (React, TypeScript y Sass).
- Blog.- Sitio web para un blog de tecnología. (React, Node y Sass).
- ThePics.- Página web de galería de imágenes. (React, TypeScript y Sass).
- <u>TheStore</u>.- Tienda en línea de productos con validaciones (React, LocalStorage y Sass).
- Ver más proyectos en el Portfolio.